ACORDAO-COMPLETO-2386532

ACÓRDÃO DE RELAÇÃO

ACÓRDÃO DE RELAÇÃO 14217/2019 ATA 44/2019 - PRIMEIRA CÂMARA

Acórdão 14217/2019-TCU-Primeira Câmara
	Considerando que os atos de alteração de reforma ora submetidos a julgamento encontram-se irregulares, por violarem o entendimento preconizado por este Tribunal no Acórdão 2225/2019-TCU-Plenário;
	Considerando que na referida deliberação, este Tribunal, em atenção aos princípios da segurança jurídica e da boa-fé, houve por bem aplicar o entendimento constante do voto que fundamentou o acórdão proferido pelo STJ no REsp 1.340.075/CE, relativo aos destinatários do benefício do art. 110, § 1º, da Lei 6.880/1980, aos atos concessórios a serem apreciados por este TCU a partir da data de prolação daquele acórdão, cuja publicação se deu em 11 de outubro 2019;
	Considerando que os interessados vieram a óbito e que das pensões militares por eles instituídas apenas a do interessado Antônio Carlos Martins (XXX.171.907-XX) encontra-se ainda pendente de julgamento no âmbito deste Tribunal nos autos do TC-Processo 022.679/2019-7, da relatoria do Ministro Aroldo Cedraz;
	Os Ministros do Tribunal de Contas da União, reunidos em sessão da 1ª Câmara, ACORDAM, por unanimidade, com fundamento nos arts. 1º, inciso V, e 39, inciso I, da Lei nº  8.443/1992, c/c o art. 143, inciso II, do Regimento Interno, e art. 7º, inciso II, da Resolução TCU 2006/2007, em julgar prejudicados os atos de concessão a seguir relacionados, tendo em vista que os seus efeitos financeiros se exauriram antes de seus processamentos pela Corte, de acordo com os pareceres emitidos nos autos, sem prejuízo de efetuar as determinações adiante especificadas:
1. Processo TC-Processo 027.972/2019-4 (REFORMA) 
	1.1. Interessados: Antonio Carlos Martins (XXX.171.907-XX) ; Cleodon de Freitas Delgado (XXX.816.564-XX) ; Jose Ribeiro do Nascimento (XXX.841.697-XX) ; Marco Antonio Freire Pedroso (XXX.598.687-XX) ; Rui Brum Pereira (XXX.155.020-XX) 
	1.2. Órgão/Entidade: Ministério da Defesa-Comando da Marinha (vinculador) 
	1.3. Relator: Ministro Benjamin Zymler
	1.4. Representante do Ministério Público: Procurador Rodrigo Medeiros de Lima
	1.5. Unidade Técnica: Secretaria de Fiscalização de Pessoal (SEFIP) .
	1.6. Representação legal: não há.
	1.7. Determinação: à Sefip, para que:
	1.7.1. envide todos os esforços necessários no sentido de evitar que os atos de pensões militares sejam processados e julgados antes que tenha sido concluído o exame da legitimidade da inativação dos respectivos instituidores, adotando as providências que entender cabíveis;
	1.7.2. informe a esta relatoria acerca das providências adotadas no tocante à implementação do subitem 1.7.1;
	1.7.3. encaminhe cópia da presente deliberação ao Ministro Aroldo Cedraz, Relator do TC-Processo 022.679/2019-7.

Primeira Câmara

Antonio Carlos Martins (XXX.171.907-XX); Cleodon de Freitas Delgado (XXX.816.564-XX); Jose Ribeiro do Nascimento (XXX.841.697-XX); Marco Antonio Freire Pedroso (XXX.598.687-XX); Rui Brum Pereira (XXX.155.020-XX)

BENJAMIN ZYMLER

não há.

Procurador Rodrigo Medeiros de Lima

REFORMA (REFO)

Secretaria de Fiscalização de Pessoal (SEFIP).